【裁判字號】    91,訴,1343
【裁判日期】    920624
【裁判案由】    偽造文書等
【裁判全文】
臺灣板橋地方法院刑事判決                        九十一年度訴字第一三四三號
    公  訴  人  臺灣板橋地方法院檢察署檢察官
    被      告  庚○○
右列被告因偽造文書等案件，經檢察官提起公訴（九十一年度偵字第七四七三號）及
移
    主  文
庚○○共同連續行使偽造私文書，足以生損害於他人，累犯，處有期徒刑壹年。如附
表五所示之物均沒收。
    事  實
一、庚○○前曾於民國八十七年間因違反麻醉藥品管理條例案件，經臺灣桃園地方法
    院判處有期徒刑四月確定，於八十七年四月十五日易科罰金執行完畢；又於八十
    八年間因違反毒品危害防制條例案件，經本院判處有期徒刑八月，其上訴經臺灣
    高等法院駁回確定，於八十九年十二月二十六日執行完畢。詎其猶不知悔改，明
    知綽號「阿宏」姓名年籍不詳之成年男子所持有他人之國民身分證（下簡稱身分
    證）均係來源不明之贓物，仍基於受「阿宏」之託冒名申請行動電話門號之收受
    贓物、偽造文書等概括犯意聯絡，自九十一年三月間起，以每冒名申請得行動電
    話門號一支新臺幣（下同）一千元之代價，在臺北縣、市地區，連續分次由其提
    供自己相片，交由「阿宏」先後將其相片換貼在如附表一編號一、三、四、五所
    示丁○○、甲○○、吳振源、乙○○等人分別遺失或失竊之身分證上，並變更部
    分人身分證上之出生日期、發證日期、設籍地址等資料，加以變造，再由「阿宏
    」將上開變造之贓物身分證交其收受後，於如附表二所示九十一年三月二十五日
    起至同年四月十日止間，連續持上開變造之丁○○、吳振源、乙○○、未變造之
    李國弘等人身分證、偽造之「李國弘」印章（偽造人不詳）一枚，偽填申請書（
    一式三聯），並偽造「丁○○」、「吳振源」、「乙○○」及「李國弘」等人之
    簽名、印文（如附表二所示），分別冒名持向臺北縣板橋市○○路一六六號「中
    華電信股份有限公司（下簡稱「中華電信公司」）板橋營運處」或其行銷代理商
    「東訊股份有限公司」（設於新竹市東區新竹科學工業園區新竹市○○○路二十
    三號，下簡稱「東訊公司」），申請辦理如附表二所示行動電話門號；且其為配
    合中華電信公司申請行動電話門號須附銀行帳戶供作話費自動轉帳扣繳使用，並
    於如附表三所示九十一年三月十二日起至同年四月三日止間，復持上開丁○○、
    吳振源變造身分證，偽造之「丁○○」、「吳振源」印章各一枚，偽填開戶資料
    ，並偽造「丁○○」、「吳振源」等人簽名、印文（如附表三所示），分別冒名
    持向聯邦銀行永和簡易型分行、彰化銀行吉林分行、第一銀行中和分行，申請開
    立如附表三所示帳號存款帳戶，足生損害於丁○○、李國弘、甲○○、吳振源、
    乙○○、中華電信公司、東訊公司、聯邦銀行、彰化銀行、第一銀行及戶政機關
    對於身分證管理之正確性。嗣其承上開概括犯意聯絡，復於九十一年四月十五日
    晚上十一時許，在臺北縣中和市○○路，另受己○○（所涉本件侵占遺失物、偽
    造文書等罪嫌部分，俟其到案後另行審結）以一千元代價委託冒名代辦行動電話
    門號，而自己○○處收受已換貼己○○相片及變更設籍地址之如附表一編號六所
    示變造「戊○○」身分證（為遺失後遭侵占之贓物）後，旋於次日（即同年月十
    六日）上午十一時二十六分許，持上開變造之「戊○○」「、吳振源」身分證，
    至上址中華電信公司板橋營運處，冒名「吳振源」欲代理「戊○○」申請辦理時
    ，為中華電信公司人員發覺其所持身分證件有異，報警處理後，除上開「吳振源
    」、「戊○○」變造身分證二張外，又於其身上扣得上開「乙○○」、「甲○○
    」等人變造身分證二張、如附表二編號二、三、五所示東訊公司、中華電信公司
    行動電話門號申請書各一紙、上開如附表三所示冒名申請之銀行存款帳戶金融卡
    三張等物，而查悉上情。
二、其復承前開偽造文書之概括犯意聯絡，於九十一年三月二十五日上午十時二十五
    分許，夥同丙○○，分持已換貼丙○○相片之「辛○○」變造駕駛執照、已換貼
    庚○○相片之「丁○○」變造駕駛執照及上開「丁○○」變造身分證等變造證件
    ，至臺北縣中和市○○路四七六號「詠祥小客車租賃有限公司」（下簡稱「詠祥
    公司」），由丙○○冒名「辛○○」為租借人、庚○○冒名「丁○○」擔任連帶
    保證人，共同偽填「借用汽車切結書」及偽簽空白本票一紙，並簽名按捺指印（
    如附表四所示）後，交付詠祥公司人員，使詠祥公司人員陷於錯誤，而交付車號
    Ｕ四－七六八五號小客車一輛，其冒名租借詐得得上開車輛後，由丙○○駕用，
    其後即未按期還車繳付租金，逃匿無蹤，足生損害於詠祥公司、辛○○、丁○○
    。嗣經詠祥公司提出告訴由檢察官發交警局調查，於九十一年九月二十七日經內
    政部警政署刑事警察局於上開切結書、空白本票上驗得丙○○、庚○○指紋，始
    復查悉上情。
三、案經丁○○、甲○○、乙○○、戊○○訴由臺北縣政府警察局板橋分局報請臺灣
    板橋地方法院檢察署檢察官偵查起訴及詠祥公司訴由臺灣板橋地方法院檢察署檢
    察官發交臺北縣政府警察局海山分局調查後移送併案審理。
    理  由
一、訊據被告庚○○固不否認有右揭犯行，惟辯稱：伊不知「阿宏」交付伊申辦行動
    電話門號之證件係贓物，且伊只有行使上開變造證件，並無參與變造行為；又伊
    不知己○○之真名，不知其交給伊之「戊○○」身分證是變造的；又伊只是擔任
    保證人幫丙○○租車，並無使用，亦不知丙○○其後未還車，無詐欺意圖云云。
    然核諸被告提供個人相片供「阿宏」變造上開丁○○等人身分證後，再持以冒名
    申請行動電話門號，豈有不知上開他人身分證來源顯然不法，而被告提供相片供
    「阿宏」變造上開身分證件，已然參與變造之要件行為，難謂其僅有行使犯行；
    次查被告於警訊以「老楊」綽號稱呼同案被告己○○，顯然知悉己○○之姓氏與
    「戊○○」不同甚明，且衡諸其以如此相同手法犯行多件，豈有不知己○○交付
    之「戊○○」身分證係經變造冒名使用；又被告與丙○○均持變造證件夥同冒名
    向告訴人詠祥公司租借車輛，可見其伊始即有詐騙之意圖甚明，至租車後雖僅有
    丙○○駕用，惟此並不影響被告共同出面詐騙租車使用罪責之成立。是被告上開
    所辯，均不足卸免其責，自不足採。此外，上揭犯罪事實，復經告訴人丁○○、
    甲○○、乙○○、戊○○、詠祥公司之代表人許春霞、證人劉臺華指述明確，並
    有搜索扣押筆錄、如附表二編號一、四所示中華電信公司行動電話申請書、上開
    銀行存款帳戶開戶資料、交易明細、內政部警政署刑事警察局就上開扣案變造身
    分證鑑驗通知書、指紋鑑驗書、上開借用汽車切結書、空白本票等附卷，以及被
    告持有之上開「吳振源」、「戊○○」、「乙○○」、「甲○○」等人變造身分
    證四張、如附表二編號二、三、五所示東訊公司、中華電信公司行動電話申請書
    各一紙、上開如附表三所示冒名申請之銀行存款帳戶金融卡三張等物扣案可資佐
    證。又被告變造、偽造復行使上開身分證件、申請書、開戶資料、借用汽車切結
    書及空白本票（尚未簽發完成，非屬有價證券，其上發票簽名，僅屬授權發票意
    思之私文書），據以冒名申請行動電話門號、銀行存款開戶、詐騙車輛使用等行
    為，足以影響戶政機關對於身分證管理之正確性及侵害上開被變造冒名者胡耀堭
    等人、行動電話所屬電信公司、開立帳戶之銀行、租車公司等之權益，自足生損
    害於丁○○、李國弘、甲○○、吳振源、乙○○、戊○○、辛○○、中華電信公
    司、東訊公司、聯邦銀行、彰化銀行、第一銀行、詠祥公司及戶政機關對於身分
    證管理之正確性。是本件事證明確，被告庚○○犯行堪以認定，應予依法論科。
二、核被告庚○○所為：
    (一)其提供相片供「阿宏」變造「丁○○」、「甲○○」、「吳振源」、「乙○○
      」等人贓物身分證件後，收受持以有償代為冒名申請如附表二編號一至五所示
      行動電話門號、如附表三所示銀行存款帳戶等行為，係犯刑法第二百十六條、
      第二百十條之行使偽造私文書、第二百十六條、第二百十二條之行使變造特種
      文書罪、第三百四十九條第一項之收受贓物罪。其偽造署押、印文為偽造私文
      書之部分行為；又變造特種文書、偽造私文書等低度行為，應均為其後行使之
      高度行為所吸收，故均不另論罪。其所犯上開行使變造特種文書、行使偽造私
      文書等罪，與「阿宏」間，有犯意聯絡及行為分擔，為共同正犯。
    (二)其持「吳振源」、「戊○○」等人變造之身分證，冒名為己○○申請行動電話
      門號（尚未填寫申請書）部分，係犯刑法第二百十六條、第二百十二條之行使
      變造特種文書罪、第三百四十九條第一項之收受贓物罪。其所犯此部分行使變
      造特種文書罪，與己○○間有犯意聯絡及行為分擔，為共同正犯。
    (三)其與丙○○分持已變造之「辛○○」駕駛執照、「丁○○」身分證、駕駛執照
      等證件，冒名簽立借用切結書、空白本票等，共同詐騙租車部分，係犯刑法第
      二百十六條、第二百十二條之行使變造特種文書罪、行使偽造私文書罪、第三
      百三十九條第一項之詐欺取財罪。其偽造署押、印文為偽造私文書之部分行為
      ；又變造特種文書、偽造私文書等低度行為，應均為其後行使之高度行為所吸
      收，故均不另論罪。其所犯上開行使變造特種文書、行使偽造私文書、詐欺取
      財等罪，與丙○○間，有犯意聯絡及行為分擔，為共同正犯。
    (四)被告所犯上開行使偽造私文書、行使變造特種文書罪、收受贓物等各罪多次行
      為，均係時間緊接、犯罪構成要件相同，顯係基於概括犯意反覆為之，為連續
      犯，應論以一罪，並加重其刑。又其所犯上開行使偽造私文書、行使變造特種
      文書、收受贓物、詐欺取財等罪間，復有方法結果之牽連犯關係，應從一重之
      行使偽造私文書處斷。公訴意旨雖未敘及移送併案審理部分，惟此部分依上述
      與起訴有罪部分間有牽連之裁判上一罪關係，為起訴效力所及，本院自得併予
      審理，附此敘明。另被告前曾於八十七年間因違反麻醉藥品管理條例案件，經
      臺灣桃園地方法院判處有期徒刑四月確定，於八十七年四月十五日易科罰金執
      行完畢；又於八十八年間因違反毒品危害防制條例案件，經本院判處有期徒刑
      八月，其上訴經臺灣高等法院駁回確定，於八十九年十二月二十六日執行完畢
      ，有臺灣高等法院檢察署刑案紀錄簡覆表一紙在卷可按，其於受有期徒刑執行
      完畢後，五年以內再犯本件有期徒刑以上之上開等罪，為累犯，應遞加重其刑
      。爰審酌被告素行、各罪犯罪之動機、目的、手段、所得利益、所生危害、犯
      罪後態度等一切情狀，量處如主文所示之刑，以資懲儆。至如附表五所示之物
      ，則分別依法併予宣告沒收。
三、又查被告庚○○另涉有於九十年一月間，以換貼其相片之「隋中元」變造身分證
    ，冒名向遠傳電信公司申請0000000000、0000000000等行
    動電話門號（如附表一編號七、附表二編號六、七所示）等犯行，此有0000
    000000行動電話門號申請書及其所附上開「隋中元」變造身分證影本在卷
    可稽，核其所犯罪時間，與本件相距年餘，要難認與本件起訴有罪部分有連續犯
    之裁判上一罪關係，且未經起訴，故應由檢察官另行偵辦處理，附此敘明。
據上論斷，應依刑事訴訟法第二百九十九條第一項前段，刑法第二十八條、第五十六
條、第二百十六條、第二百十條、第二百十二條、第三百三十九條第一項、第三百四
十九條第一項、第五十五條、第四十七條、第二百十九條、第三十八條第一項第二款
、第三款，罰金罰鍰提高標準條例第一條前段，判決如主文。
本案經檢察官王家春到庭執行職務
中      華      民      國    九十二    年      六      月    二十四    日
                                    臺灣板橋地方法院刑事第六庭
                                        法  官  彭  全  曄
右正本證明與原本無異
如不服本判決應於送達後十日內向本院提出上訴狀
                                        書記官  梁  宜  庭
中      華      民      國    九十二    年      六      月    二十四    日
附表一：
┌─┬─────┬──────────────┬────────────┐
│編│被害人證件│  被    害    情    形      │  備                註  │
│號│          │                            │                        │
├─┼─────┼──────────────┼────────────┤
│一│丁○○國民│(一)2.在臺北縣板橋市○○街│未扣案（但未能證明已滅失│
│  │身分證    │  七十二巷其自用小客車內被不│）                      │
│  │          │  詳之人竊取，交付阿宏收受。│                        │
│  │          │(二)庚○○提供相片，由阿宏換貼│                        │
│  │          │  庚○○相片變造後，交付廖育│                        │
│  │          │  德收受。                  │                        │
│  │          │(三)3.由庚○○持向聯邦銀行│                        │
│  │          │  冒名申請開立活儲、定存等帳│                        │
│  │          │  戶。                      │                    │
│  │          │(四)3.由庚○○持向彰化銀行│                        │
│  │          │  ，冒名申請開立存款帳戶。  │                        │
│  │          │(五)3.由庚○○持以冒名受託│                        │
│  │          │  代理李國弘，向中華電信公司│                        │
│  │          │  申請0000000000行動電話門號│                        │
│  │          │  。                        │                        │
│  │          │(六)3.由庚○○持以冒名連帶│                        │
│  │          │  保證冒名「辛○○」之丙○○│                        │
│  │          │  ，向詠祥小客車租賃公司，租│                        │
│  │          │  用U4-7685號自用小客車。   │                        │
├─┼─────┼──────────────┼────────────┤
│二│李國弘國民│(一)3.在臺北縣中和市附近遺失│未扣案（但未能證明已滅失│
│  │身分證    │  ，遭不詳之人侵占，交付阿宏│）                      │
│  │    │  收受。                    │                        │
│  │          │(二)3.由庚○○持以冒名委託│                        │
│  │          │  「丁○○」，向中華電信公司│                        │
│  │          │  申請0000000000行動電話門號│                        │
│  │          │  。                        │                        │
├─┼─────┼──────────────┼────────────┤
│三│甲○○國民│(一)3.１０在超商影印時遺失，遭│扣案                    │
│  │身分證    │  不詳之人侵占後，交付阿宏收│                        │
│  │          │  受。                      │                        │
│  │          │(二)庚○○提供相片，由阿宏換貼│                        │
│  │          │  庚○○相片、變更出生日期、│                        │
│  │          │  發證日期、地址等變造後，交│                        │
│  │          │  付庚○○收受。            │                        │
├─┼─────┼──────────────┼────────────┤
│四│吳振源國民│(一)3.在臺北市東湖附近遺失│扣案                    │
│  │身分證    │  ，遭不詳之人侵占後，交付阿│                        │
│  │          │  宏收受。                  │                        │
│  │          │(二)庚○○提供相片，由阿宏換貼│                        │
│  │          │  庚○○相片變造後，交付廖育│                        │
│  │          │  德收受。                  │                        │
│  │          │(三)4.１由庚○○持向東訊股份│                        │
│  │          │  有限公司，冒名申請中華電信│                        │
│  │          │  公司0000000000、0000000000│                        │
│  │          │  行動電話門號。            │                        │
│  │          │(四)4.３由庚○○持向第一銀行│                        │
│  │          │  ，冒名申請開立活儲存款帳戶│                        │
│  │          │  。                        │                        │
│  │        │(五)4.由庚○○持以冒名受託│                        │
│  │          │  代理「戊○○」向中華電信板│                        │
│  │          │  橋營運處申請行動電話門號時│                        │
│  │          │  ，為警查獲。              │                        │
├─┼─────┼──────────────┼────────────┤
│五│乙○○國民│(一)4.５在臺南縣永康市復國一│扣案                    │
│  │身分證    │  路三四四號前被不詳之人竊取│                        │
│  │          │  後，交付阿宏收受。        │                        │
│  │          │(二)庚○○提供相片，由阿宏換貼│                        │
│  │          │  庚○○相片、變更出生日期、│                        │
│  │          │  發證日期等變造後，交付廖育│                        │
│  │          │  德收受。                  │                        │
│  │          │(三)4.１０由庚○○持向中華電信│                        │
│  │          │  公司板橋營運處，冒名申請09│                        │
│  │          │  00000000、0000000000行動電│                        │
│  │          │  話門號。                  │                        │
├─┼─────┼──────────────┼────────────┤
│六│戊○○國民│(一)3.在臺北市南港地區遺失，│扣案                    │
│  │身分證    │  被己○○拾獲侵占。        │                        │
│  │          │(二)由己○○換貼其相片、變更設│                        │
│  │          │  籍地址等變造之。          │                        │
│  │          │(三)4.，己○○在臺北縣中和│                        │
│  │          │  市○○路交付庚○○收受，委│                        │
│  │          │  託庚○○持向中華電信公司申│                        │
│  │          │  請行動電話門號。4.廖育│                        │
│  │          │  德持吳振源、戊○○身分證冒│                        │
│  │          │  名受託代理「戊○○」向中華│                        │
││          │  電信板橋營運處申請行動電話│                        │
│  │          │  門號時，為警查獲。        │                        │
├─┼─────┼──────────────┼────────────┤
│七│隋中元國民│(一)遺失，被不詳之人侵占，交│未扣案                  │
│  │身分證    │  付阿宏收受。              │                        │
│  │          │(二)庚○○提供相片，由阿宏換貼│                        │
│  │          │  庚○○相片變造後，交付廖育│                        │
│  │          │  德收受。                  │                        │
│  │          │(三)由庚○○持向和信電訊公司│                        │
│  │          │  ，冒名申請0000000000行動電│                        │
│  │          │  話門號。                  │                        │
│  │          │(四)1.由庚○○持向超級通訊│                        │
│  │          │  行，冒名申請遠傳電信公司09│                        │
│  │          │  00000000行動電話門號。    │                        │
└─┴─────┴──────────────┴────────────┘
附表二：
┌─┬───┬──────┬────┬───────┬─────────┐
│編│被害人│冒 名 申 請 │申 請 書│申  請  書  上│  備          註  │
│號│      │行動電話門號│簽名日期│偽 簽 之 署 押│                  │
├─┼───┼──────┼────┼───────┼─────────┤
│１│李國弘│0000000000  │3.  │申請書各聯偽造│(一)中華電信門號    │
│  │丁○○│            │        │「李國弘」簽名│(二)撥打欠費1,492元 │
│  │      │            │        │一枚、印文三枚│  （撥打人不詳）。│
│  │      │            │        │、「丁○○」簽│                  │
│  │      │            │        │名一枚（申請書│                  │
│  │      │            │        │一式三聯）    │                  │
├─┼───┼──────┼────┼───────┼─────────┤
│２│吳振源│0000000000  │4.１  │申請書各聯偽造│(一)中華電信門號。  │
│  │      │            │        │「吳振源」簽名│(二)撥打欠費6,574元 │
│  │      │            │        │一枚（行銷代理│  （撥打人不詳）。│
│  │      │            │        │商之申請書為一│                  │
│  │      │            │        │式三聯）      │                  │
├─┤      ├──────┼────┼───────┼─────────┤
│３│      │0000000000  │同右    │同右          │(一)中華電信門號。  │
│  │      │            │        │              │(二)撥打欠費8,661元 │
│  │      │            │        │              │  （撥打人不詳）。│
├─┼───┼──────┼────┼───────┼─────────┤
│４│乙○○│0000000000  │4.１０  │申請書各聯偽造│(一)中華電信門號。  │
│  │      │            │        │「乙○○」簽名│(二)撥打欠費2,705元 │
│  │      │            ││二枚（申請書正│  （撥打人不詳）。│
│  │      │            │        │、背面各有一枚│                  │
│  │      │            │        │，一式三聯）  │                  │
├─┤      ├──────┼────┼───────┼─────────┤
│５│      │0000000000  │同右    │同右          │(一)中華電信門號。  │
│  │      │            │        │              │(二)撥打欠費1,951元 │
│  │      │            │        │              │  （撥打人不詳）。│
├─┼───┼──────┼────┼───────┼─────────┤
│６│隋中元│0000000000  │（詳細│不詳          │和信電訊公司預付卡│
│  │      │            │日期不詳│              │門號，購買人未送回│
│  │      │            │）      │              │申請資料。        │
├─┤      ├──────┼────┼───────┼─────────┤
│７│      │0000000000  │1.  │申請書各聯偽造│(一)遠傳電信公司門號│
│  │      │            │        │「隋中元」簽名│(二)撥打欠費12,405元│
│  │      │            │        │一枚（一式三聯│  （撥打人不詳）。│
│  │      │            │        │）            │                  │
└─┴───┴──────┴────┴───────┴─────────┘
附表三：
┌─┬───┬──────┬────┬───────┬─────────┐
│編│被害人│冒名申請開立│開戶日期│開  戶  資  料│備              註│
│號│      │銀行存款帳戶│        │偽 簽 之 署 押│                  │
├─┼───┼──────┼────┼───────┼─────────┤
│１│丁○○│聯邦銀行永和│3.  │偽造「丁○○」│金融卡一張扣案    │
│  │      │簡易型分行  │        │簽名一枚（起訴│                  │
│  │      │帳號039-50-8│        │書誤認為二枚）│                  │
│  │      │000000-00 活│        │、印文二枚    │                  │
│  │      │儲存款帳戶  │    │              │                  │
├─┤      ├──────┼────┼───────┼─────────┤
│２│      │彰化銀行吉林│3.  │偽造「丁○○」│(一)金融卡一張扣案  │
│  │      │分行        │        │簽名一枚（起訴│(二)帳戶內僅有開戶款│
│  │      │帳號3003-51-│        │書誤認為二枚）│  一百元，無交易往│
│  │      │000000-00 存│        │、印文二枚    │  來。            │
│  │      │摺存款帳戶  │        │              │                  │
├─┼───┼──────┼────┼───────┼─────────┤
│３│吳振源│第一銀行中和│4.３  │偽造「吳振源」│(一)金融卡一張扣案  │
│  │      │分行        │        │簽名一枚、印文│(二)帳戶內僅有開戶款│
│  │      │帳號233-50-3│        │二枚          │  一百元，無交易往│
│  │      │68167活期儲 │        │              │  來。            │
│  │      │蓄存款帳戶  │        │              │                  │
└─┴───┴──────┴────┴───────┴─────────┘
附表四：
┌─────┬───────────┬───────┬─────────┐
│被  害  人│被害時地、犯罪事實    │偽 簽 之 署 押│  備          註  │
├─────┼───────────┼───────┼─────────┤
│詠祥小客車│3.上午十時二十五分│(一)丙○○、廖育│                  │
│租賃有限公│許，在臺北縣中和市景平│  德於借用汽車│                  │
│司（代表人│路四七六號，丙○○冒名│  切結書上各偽│                  │
│許春霞）  │「辛○○」、邀同庚○○│  簽「辛○○」│                  │
│          │冒名「丁○○」擔任連帶│  簽名並按捺指│                  │
│          │保證人，分持被冒名者變│  印各二枚、「│                  │
│          │造身分證、駕照，佯向詠│  丁○○」簽名│                  │
│          │祥小客車公司詐騙租借車│  並按捺指印各│                  │
│          │號U4-7685號小客車不還 │  一枚。      │                  │
│          │。                    │(二)丙○○、廖育│                  │
│          │                      │  德各於空白本│                  │
│          │                      │  票上發票人欄│                  │
│          │                      │  各偽簽「謝孝│                  │
│          │                      │  乾」、「胡耀│                  │
│          │                      │  」簽名並按│                  │
│          │                      │  捺指印各一枚│                  │
│          │                      │  。          │                  │
└─────┴───────────┴───────┴─────────┘
附表五：
┌──┬───────────┬─────────┬──────────┐
│編號│    犯  行  部  分    │沒收物品名稱、數量│  備    註  │
├──┼───────────┼─────────┼──────────┤
│ 一 │變造「丁○○」、「丁樂│該等變造身分證、駕│上述未扣案證件部分，│
│    │城」、「吳振源」、「王│照上被告「庚○○」│不能證明已滅失，應併│
│    │建泓」身分證、「丁○○│相片、共犯「己○○│予沒收。            │
│    │」駕照及行使「戊○○」│、「丙○○」等人相│                    │
│    │、「辛○○」變造身分證│片各一張及其他如附│                    │
│    │、駕照等部分          │表一所示其他變造部│                    │
│    │                      │分                │                    │
├──┼───────────┼─────────┼──────────┤
│ 二 │偽造中華電信公司、東訊│1.如附表二編號一至│                    │
│    │公司行動電話申請書部分│  五所示中華電信公│                    │
│    │                      │  司、東訊公司申請│                    │
│    │                      │  書申請人收執聯（│                    │
│    │      │  （含其上偽造之簽│                    │
│    │                      │  名、印文）五張（│                    │
│    │                      │  其中編號二、三、│                    │
│    │                      │  五所示申請書扣案│                    │
│    │                      │  ，編號一、四所示│                    │
│    │                      │  申請書未扣案，但│                    │
│    │                      │  不能證明已滅失）│                    │
│    │                      │2.前開申請書其餘二│                    │
│    │                      │  聯上偽造之「李國│                    │
│    │                      │  弘」印文、「李國│                    │
│    │                      │  弘」、「丁○○」│                    │
│    │                      │  、「吳振源」、「│                    │
│    │                      │  「乙○○」等人簽│                    │
│    │                      │  名。            │            │
│    │                      │3.偽造之「李國弘」│                    │
│    │                      │  印章一枚（不能證│                    │
│    │                      │  明已滅失）。    │                    │
├──┼───────────┼─────────┼──────────┤
│ 三 │冒名申請開立聯邦銀行、│1.如附表三編號一至│                    │
│    │彰化銀行、第一銀行存款│  三所示聯邦銀行、│                    │
│    │帳戶部分              │  彰化銀行、第一銀│                    │
│    │                      │  行等開戶資料上之│                    │
│    │                      │  「丁○○」、「吳│                    │
│    │                      │  振源」等人印文、│                    │
│    │                      │  簽名。          │                    │
│    │                      │2.冒名開戶所得如附│                    │
│    │                      │  表三所示各銀行金│                    │
│    │          │  融卡三張（扣案）│                    │
│    │                      │  。              │                    │
│    │                      │3.偽造「丁○○」、│                    │
│    │                      │  「吳振源」印章各│                    │
│    │                      │  一枚（不能證明已│                    │
│    │                      │  滅失。）        │                    │
├──┼───────────┼─────────┼──────────┤
│ 四 │冒名租用詠祥公司汽車部│1.借用汽車切結書上│                    │
│    │分                    │  偽造之「辛○○」│                    │
│    │                      │  簽名、指印各二枚│                    │
│    │                      │  、「丁○○」簽名│                    │
│    │                      │  、指印各一枚。  │                    │
│    │                      │2.空白本票上偽造之│                    │
│    │                      │  「辛○○」、「胡│                │
│    │                      │  耀」簽名、指印│                    │
│    │                      │  各一枚。        │                    │
└──┴───────────┴─────────┴──────────┘
 附錄本案論罪科刑法條全文：
刑法第二百十條
偽造、變造私文書，足以生損害於公眾或他人者，處五年以下有期徒刑。
刑法第二百十二條
偽造、變造護照、旅券、免許證、特許證及關於品行、能力、服務或其他相類之證書
、介紹書，足以生損害於公眾或他人者，處一年以下有期徒刑，拘役或三百元以下罰
金。
刑法第二百十六條
行使第二百十條至第二百十五條之文書者，依偽造、變造文書或登載不實事項或使登
載不實事項之規定處斷。
刑法第三百三十九條
意圖為自己或第三人不法之所有，以詐術使人將本人或第三人之物交付者，處五年以
下有期徒刑、拘役或科或併科一千元以下罰金。
以前項方法得財產上不法之利益或使第三人得之者亦同。
前二項之未遂犯罰之。
刑法第三百四十九條
收受贓物者，處三年以下有期徒刑、拘役或五百元以下罰金。
搬運、寄藏、故買贓物或為牙保者，處五年以下有期徒刑、拘役或科或併科一千元以
下罰金。
因贓物變得之財物，以贓物論。


司法院資訊處製作；財團法人民間司法改革基金會備份。
